【裁判字號】    98,訴,1050
【裁判日期】    990212
【裁判案由】    違反毒品危害防制條例
【裁判全文】
臺灣屏東地方法院刑事判決              98年度訴字第1050號
公  訴  人  臺灣屏東地方法院檢察署檢察官
被      告  甲○○
上列被告因違反毒品危害防制條例案件，經檢察官提起公訴（98
年度毒偵字第732 號），嗣被告於本院準備程序進行中先就被訴
事實為有罪之陳述，本院告知被告簡式審判程序之旨，並聽取當
事人之意見後，裁定改由受命法官獨任依簡式審判程序審理，判
決如下：
    主  文
甲○○施用第二級毒品，累犯，處有期徒刑伍月，如易科罰金，
以新臺幣壹仟元折算壹日。
    事  實
一、甲○○前於民國89年間，因施用毒品案件，經本院以89年度
    毒聲字第2046號裁定送觀察勒戒，經評定有繼續施用毒品之
    傾向，又經本院以89年度毒聲字第2243號裁定令入戒治處所
    施以強制戒治，嗣因戒治成效良好，又經本院以90年度毒聲
    字第422 號裁定停止戒治付保護管束，至90年10月1 日保護
    管束期滿，以執行完畢論，並由臺灣屏東地方法院檢察署檢
    察官於90年10月8 日以90年度戒毒偵字第331 號為不起訴處
    分確定；又於92年間，因施用毒品案件，經本院以92年度毒
    聲字第800 號裁定令入戒治處所施以強制戒治，嗣因毒品危
    害防制條例修正，而無法繼續執行戒治，經臺灣屏東地方法
    院檢察署檢察官於93年1 月9 日以92年度戒執二字第186 號
    以法律修正為由簽結，刑責部分則經本院以92年度訴字第
    462 號判決處有期徒刑1 年4 月、10月，應執行有期徒刑2
    年確定，另因詐欺案件，經本院以93年度簡字第1259號判決
    處有期徒刑3 月確定，因竊盜案件，經本院以92年度易字第
    718 號判決處有期徒刑8 月確定，上開各罪經本院以93年度
    聲字第850 號裁定合併定應執行有期徒刑2 年8 月確定，嗣
    縮短刑期假釋出監，所餘刑期付保護管束，至95年7 月12日
    假釋期滿未經撤銷，以執行完畢論。詎其仍不知悔改、戒絕
    毒品，明知甲基安非他命經公告列為毒品危害防制條例第2
    條第2 項第2 款之第二級毒品，不得非法持有、施用，復基
    於施用第二級毒品甲基安非他命之犯意，於98年3 月23或24
    日中午，在其位於屏東縣屏東市○○街226 號12樓之1 之居
    所內，以將甲基安非他命置於玻璃球吸食器內，用火燒烤並
    吸食其產生白煙之方式，施用甲基安非他命1 次。嗣於98年
    3 月26日上午10時許，警方持本院核發之搜索票至其與其弟
    曾正陽之住處進行搜索，因其有毒品前科，警方徵得其同意
    ，採集其尿液送鑑定，結果呈甲基安非他命陽性反應，而查
    知上情。
二、案經屏東縣警察局屏東分局報告臺灣屏東地方法院檢察署檢
    察官偵查起訴。
    理  由
一、本案被告甲○○所犯違反毒品危害防制條例案件，並非法定
    刑為死刑、無期徒刑或最輕本刑3年以上有期徒刑之罪，亦
    非高等法院管轄第一審之案件，而被告於本院準備程序中就
    被訴事實為有罪之陳述，本院合議庭乃裁定由受命法官獨任
    進行簡式審判程序。又簡式審判程序之證據調查，依刑事訴
    訟法第273 條之2 規定，不受同法第159 條第1 項審判外陳
    述排除之限制，再被告對於卷內之各項證據，亦不爭執證據
    能力，故卷內所列之各項證據，自得作為證據，先予敘明。
二、上揭事實，業據被告坦承不諱，而被告為警所採集之尿液檢
    體，經送請臺灣檢驗科技股份有限公司以酵素免疫分析法及
    氣相層析質譜儀法檢驗結果，呈甲基安非他命陽性反應，有
    該公司98年4 月15日編號KＺ000000000000號濫用藥物尿液檢
    驗報告、毒品案件涉嫌人尿液採證編號姓名對照表各1 份在
    卷足憑（見警卷第8 、13頁），被告上開自白顯與事實相符
    。又按毒品危害防制條例於92年7 月9 日修正公布，其中第
    20條、第23條將施用毒品之刑事處遇程序，區分為「初犯」
    、「5 年內再犯」、「5 年後再犯」，而依立法理由觀之，
    僅限於「初犯」、「5 年後再犯」，始應先經觀察、勒戒或
    強制戒治程序，倘被告於5 年內已再犯，經依法追訴處罰，
    縱其第三次（或第三次以上）再度施用毒品之時間，在初犯
    經觀察、勒戒或強制戒治執行完畢釋放5 年以後，已不合於
    「5 年後再犯」之規定，且因已於「5 年內再犯」，顯見其
    再犯率甚高，原實施觀察、勒戒或強制戒治，已無法收其實
    效，即應依該條例第10條處罰，最高法院95年5 月9 日95年
    度第7 次刑事庭會議決議可資參照。查被告前於89年間，因
    施用毒品案件，經本院以89年度毒聲字第2046號裁定送觀察
    勒戒，經評定有繼續施用毒品之傾向，又經本院以89年度毒
    聲字第2243號裁定令入戒治處所施以強制戒治，嗣因戒治成
    效良好，又經本院以90年度毒聲字第422 號裁定停止戒治付
    保護管束，至90年10月1 日保護管束期滿，以執行完畢論，
    並由臺灣屏東地方法院檢察署檢察官於90年10月8 日以90
    年度戒毒偵字第331 號為不起訴處分確定；又於92年間，因
    施用毒品案件，經本院以92年度毒聲字第800 號裁定令入戒
    治處所施以強制戒治，嗣因毒品危害防制條例修正，而無法
    繼續執行戒治，經臺灣屏東地方法院檢察署檢察官於93年1
    月9 日以92年度戒執二字第186 號以法律修正為由簽結，刑
    責部分則經本院以92年度訴字第462 號判決處有期徒刑1 年
    4 月、10月，應執行有期徒刑2 年確定，另因詐欺案件，經
    本院以93年度簡字第1259號判決處有期徒刑3 月確定，因竊
    盜案件，經本院以92年度易字第718 號判決處有期徒刑8 月
    確定，上開各罪經本院以93年度聲字第850 號裁定合併定應
    執行有期徒刑2 年8 月確定，嗣縮短刑期假釋出監，所餘刑
    期付保護管束，至95年7 月12日假釋期滿未經撤銷，以執行
    完畢論之事實，有臺灣屏東地方法院檢察署刑案資料查註紀
    錄表及臺灣高等法院被告全國前案紀錄表各1 份在卷可按，
    是被告於觀察勒戒、強制戒治執行完畢釋放後，5 年內已再
    犯施用毒品案件，經本院判處罪刑確定，則其再犯本件施用
    毒品案件，即非屬該條例第20條第3 項所稱「5 年後再犯」
    之情形，自應依法追訴。
三、查甲基安非他命係屬毒品危害防制條例第2 條第2 項第2 款
    所規定之第二級毒品，是核被告所為，係犯毒品危害防制條
    例第10條第2 項之施用第二級毒品罪。被告持有毒品復進而
    施用，其持有毒品之低度行為，為施用毒品之高度行為所吸
    收，不另論罪。又查其前有如事實欄所示之科刑及執行情形
    ，有臺灣屏東地方法院檢察署刑案資料查註紀錄表、臺灣高
    等法院被告前案紀錄表各1 份附卷足憑，其於刑之執行完畢
    後5 年內，故意再犯本件有期徒刑之罪，為累犯，應依刑法
    第47條第1 項加重其刑。爰審酌被告施用毒品，足以戕害其
    身心，滋生其他犯罪，惡化治安，且如前所述，其有施用毒
    品前科、素行不佳，惟念其犯後坦承犯行，且施用毒品行為
    於本質上係屬自我戕害行為，反社會性之程度較低等一切情
    狀，並斟酌檢察官之求刑，量處如主文所示之刑，並諭知易
    科罰金之折算標準。
據上論斷，應依刑事訴訟法第273 條之1 第1 項、第299 條第1
項前段，毒品危害防制條例第10條第2 項，刑法第11條前段、第
47條第1 項、第41條第1項前段，判決如主文。
本案經檢察官任亭到庭執行職務。
中    華     民     國    99   年    2    月    12    日
                    刑事第五庭  法   官  陳秀慧
如不服本判決應於收受本判決送達後10日內向本院提出上訴書狀
，其未敘述上訴理由者，並得於提起上訴後10日內向本院補提理
由書狀（均須按他造當事人之人數附繕本）「切勿逕送上級法院
」。
中    華     民     國    99   年    2    月    12    日
                               書記官  史安琪
附錄本判決論罪科刑法條：
毒品危害防制條例第10條第2項
施用第二級毒品者，處3 年以下有期徒刑。

司法院資訊處製作；財團法人民間司法改革基金會備份。
